【裁判字號】    97,上訴,1250
【裁判日期】    970625
【裁判案由】    違反槍砲彈藥刀械管制條例
【裁判全文】
臺灣高等法院臺中分院刑事判決        97年度上訴字第1250號
上  訴  人
即  被  告  丙○○
                    （現羈押於臺灣臺中看守所）
指定辯護人  本院公設辯護人  乙○○
上列上訴人因違反槍砲彈藥刀械管制條例案件，不服臺灣臺中地
方法院97年度訴字第602號中華民國97年4月28日第一審判決（起
訴案號：臺灣臺中地方法院檢察署96年度偵字第 29339號），提
起上訴，本院判決如下：
    主  文
原判決撤銷。
丙○○未經許可，寄藏普通步槍，處有期徒刑肆年陸月，併科罰
金新台幣壹拾萬元，罰金如易服勞役，以新臺幣壹仟元折算壹日
。扣案步槍壹支（含彈匣伍個）、子彈捌拾陸顆均沒收。
    犯罪事實
一、丙○○曾因違反槍砲彈藥刀械管制條例、肅清煙毒條例、麻
    醉藥品管理條例等案件，經法院判處應執行有期徒刑15年確
    定，於民國90年7月6日假釋，目前仍在假釋中，竟仍不知悔
    改，於 96年2月間，在臺中縣后里鄉泰安休息站附近某處，
    自「陳文河」（已歿）處，收受具有殺傷力之普通步槍1 支
    、子彈129顆（送鑑時經試射43顆，剩餘86顆）及彈匣5個、
    通槍條1支，並寄藏於其所有車牌號碼0695-FY號自小客車後
    車廂內。嗣於96年12月6日18時許，在臺中縣清水鎮○○路○
    段 710號前，丙○○於員警因毒品案件欲搜索上開車輛而尚
    未發覺該車內有槍彈前，即向員警自首該車內有前開槍、彈
    並接受裁判，因而查獲扣得上揭槍彈及彈匣5個、通槍條1支
    等物。
二、案經臺中縣警察局和平分局報請臺灣臺中地方法院檢察署檢
    察官偵查起訴。
    理    由
一、上開事實，業經上訴人即被告丙○○（下稱被告）於警偵訊
    及原審、本院審理時均坦承不諱，復有普通步槍 1支 (槍枝
    管制編號為0000000000號)及子彈129顆、彈匣5個及通槍條1
    支扣案可佐。而上揭扣案槍、彈經送內政部警政署刑事警察
    局鑑定結果，認扣案「送鑑長槍壹枝 (槍枝管制編號000000
    0000號)，係口徑5.56mm制式步槍，為菲律賓ELISCO TOOL廠
    製M16A1型，槍號為RP129213，槍管內具6條右旋來復線，擊
    發功能良好，可擊發同口徑制式子彈，認具殺傷力；送鑑子
    彈129顆，認係口徑5.56mm制式子彈，採樣 43顆試射，均可
    擊發，認具殺傷力」有該局97年1月17日刑鑑字第096019275
    3 號槍彈鑑定書在卷可稽。足徵被告之自白與事實相符，堪
    予採信。本件事證明確，被告之犯行堪以認定。
二、核被告所為，係犯槍砲彈藥刀械管制條例第7條第4項未經許
    可寄藏普通步槍罪及同條例第 12條第4項未經許可寄藏子彈
    罪。又寄藏與持有，均係將物置於自己實力支配之下，僅寄
    藏必先有他人之持有行為，而後始為之受寄代藏而已，故寄
    藏之受人委託代為保管，其保管之本身，亦屬持有，不過，
    此之持有係受寄之當然結果，自宜僅就寄藏行為為包括之評
    價，不應另就持有予以論罪（最高法院74年度台上字第3400
    號判例參照）。被告一行為同時觸犯上揭寄藏普通步槍及寄
    藏子彈二罪，為想像競合犯，應依刑法第55條規定從一重之
    寄藏具有殺傷力之普通步槍罪處斷。又按對於未發覺之罪自
    首而受裁判者，得減輕其刑，刑法第62條前段定有明文。查
    被告於員警因毒品案件欲搜索上開車輛而尚未發覺該車內有
    槍彈前，即向員警自首該車內有前開槍、彈並接受裁判之情
    ，業據證人即查獲員警李振榮於原審審理時證稱屬實，被告
    即已符合自首之規定。而自首得予減刑之立法目的，係在藉
    此優惠，鼓勵行為人及時悔悟，並早日發現真實，節省訴訟
    勞費，避免審判權遭受不當之侵害，本案被告既於員警欲搜
    索上開車輛而尚未發覺該車內有槍彈前，即主動自首並接受
    裁判，自堪認其尚能及時悔悟，故本院依刑法第62條前段之
    規定予以減輕其刑。
三、原審以被告犯罪事證明確，予以論罪科刑，固非無見，惟查
    「陳文河」係在臺中縣后里鄉泰安休息站附近某處交付被告
    槍彈，原審判決認係在臺中縣沙鹿鎮某處交付，尚有未洽。
    又按寄藏槍枝、子彈後，其持有該槍、彈之行為乃受寄之當
    然結果，不另論以持有罪。原審判決認被告持有槍、彈之低
    度行為，已為寄藏之高度行為所吸收之說明，容有未當。另
    被告於員警欲搜索上開車輛而尚未發覺該車內有槍彈前，即
    主動自首並接受裁判，堪認其尚能及時悔悟，自得依刑法第
    62條前段之規定減輕其刑，原審判決認被告無悛悔之真意而
    不予減輕其刑，亦有未合。被告上訴意旨指摘原審未依自首
    規定減輕其刑為不當，為有理由，原審判決既有上述可議之
    處，即屬無可維持，自應由本院將原審判決撤銷改判。爰審
    酌被告曾因違反槍砲彈藥刀械管制條例、肅清煙毒條例、麻
    醉藥品管理條例等案件，經法院判處應執行有期徒刑15年確
    定，於90年7月6日假釋，目前仍在假釋中，素行非佳，有臺
    灣高等法院被告前案紀錄表在卷足稽，本案受寄藏時間不短
    ，且查獲子彈數量不少，惟其並未以之犯案，且其係主動自
    首犯罪，態度良好等一切情狀，量處如主文第 2項所示之刑
    ，併科罰金部分並諭知易服勞役之折算標準。扣案步槍 1支
    （含彈匣 5個，乃手槍之配件，屬槍枝構造之一部分，並非
    單獨使用）、子彈86顆，均係違禁物，應依刑法第 38條第1
    項第1款規定沒收。至其餘子彈 43顆，業經試射而成待廢棄
    之物，及通槍條 1支，非屬違禁物，亦非供犯罪所用之物，
    故均不予諭知沒收。
據上論結，應依刑事訴訟法第369條第1項前段、第364條、第299
條第1項前段，槍砲彈藥刀械管制條例第7條第4項、第12條第4項
，刑法第11條前段、第55條、第62條前段、第 42條第3項前段、
第38條第1項第1款，判決如主文。
本案經檢察官甲○○到庭執行職務。
中    華    民    國    97    年    6     月    25    日
            刑事第八庭  審判長法  官  羅  得  村
                              法  官  劉  榮  服
                              法  官  張  靜  琪
上列正本證明與原本無異。
如不服本判決應於收受送達後十日內向本院提出上訴書狀，其未
敘述上訴之理由者並得於提起上訴後十日內向本院補提理由書（
須附繕本）。
                              書記官  陳  俞  豪
中    華    民    國    97    年    6     月    25    日
附錄論罪科刑法條
槍砲彈藥刀械管制條例第7條第4項
未經許可，持有、寄藏或意圖販賣而陳列第1項所列槍砲、彈藥
者，處5年以上有期徒刑，併科新台幣1千萬元以下罰金。
槍砲彈藥刀械管制條例第12條第4項
未經許可，持有、寄藏或意圖販賣而陳列子彈者，處5年以下有
期徒刑，併科新台幣300萬元以下罰金。


司法院資訊處製作；財團法人民間司法改革基金會備份。
